臺灣高等法院臺中分院刑事裁定
111年度抗字第946號
抗 告 人即
聲明異議人  黃柏凱
上列抗告人因聲明異議案件，不服臺灣彰化地方法院中華民國11
1年9月20日裁定（111年度聲字第800號）提起抗告，本院裁定如
下：
    主  文
抗告駁回。
    理  由
一、本件抗告人即聲明異議人黃柏凱（下稱抗告人）抗告意旨略
    以：原審認為刑事訴訟法第304條係針對判決而非裁定，惟
    經查抗告人並無針對法院的任何裁定提起聲明異議，而係針
    對檢察官之指揮不當提起異議等語。
二、按受刑人或其法定代理人或配偶以檢察官執行之指揮為不當
    者，得向諭知該裁判之法院聲明異議，固為刑事訴訟法第48
    4條所明定。但該條所稱「諭知該裁判之法院」，乃指對被
    告之有罪判決，於主文內實際宣示其主刑、從刑之裁判而言
    。又對於已判決確定之各罪定應執行刑之裁定確定後，與確
    定判決有同等效力，是以受刑人如係對於因數罪併罰所定應
    執行刑裁定之指揮執行聲明異議，應向該為定執行刑裁判之
    法院為之。倘其聲明異議係向其他無管轄權之法院為之，其
    聲請為不合法，應由程序上駁回，無從為實體上之審查（最
    高法院108年度台抗字第1121號裁定意旨參照）。次按刑事
    訴訟法關於無管轄權案件，僅於刑事訴訟法第304條規定：
    「無管轄權之案件，應諭知管轄錯誤之判決，並同時諭知移
    送於管轄法院。」是上開規定僅針對「判決」而設，對於「
    裁定」則無類似或準用之明文（最高法院109年度台抗字第4
    17號裁定意旨參照），從而無管轄權之受理法院尚無從以管
    轄錯誤為由，將該聲請案件移送於有管轄之法院，先予指明
    。
三、經查：抗告人黃柏凱前因妨害公務案件，經臺灣桃園地方法
    院（下稱桃園地院）以109年度訴字第178號判決判處拘役30
    日，抗告人不服提起上訴，嗣經臺灣高等法院以110年度上
    訴字第2290號判決駁回上訴確定；再因妨害自由案件，經桃
    園地院以109年度易字第926號判決判處拘役10日確定；前開
    二案件所處之罪刑，經桃園地院以111年度聲字第1541號裁
    定合併定應執行拘役32日確定，嗣由臺灣桃園地方檢察署以
    111年度執更字第2208號執行案件指揮執行等情，有前開案
    件判決書及臺灣高等法院被告前案紀錄表等件附卷可稽。抗
    告人既係對臺灣桃園地方檢察署檢察官111年度執更字第220
    8號執行指揮書聲明異議，而該執行指揮書所據者為桃園地
    院111年度聲字第1541號定應執行刑之刑事裁定，揆諸前揭
    說明，應向桃園地院聲明異議，方屬適法。又刑事訴訟法第
    304條之規定僅針對「判決」而設，對於「裁定」則無類似
    或準用之明文，抗告人誤向原審法院聲明異議，原審法院尚
    無從以管轄錯誤為由裁定移送有管轄權之桃園地院。是抗告
    人誤向無管轄權之原審法院聲明異議，並非合法，原審法院
    因認程序上顯有未合，予以駁回，於法並無不合。抗告人再
    執前詞提起抗告，為無理由，應予駁回。
據上論斷，應依刑事訴訟法第412條，裁定如主文。
中　　華　　民　　國　　111 　年　　10　　月　　17　　日
            刑事第二庭   審判長法　官　何  志  通
                               法　官  石  馨  文
                               法　官  黃  玉  齡
以上正本證明與原本無異。
不得再抗告。
　　　　　　　　　　　　       書記官  李  妍  嬅
　　　　　　　　　　　　　　　 
中　　華　　民　　國　　111 　年　　10　　月　　18　　日